【裁判字號】    94,簡上,498
【裁判日期】    950630
【裁判案由】    贓物
【裁判全文】
臺灣桃園地方法院刑事判決             94年度簡上字第498號
上  訴  人
即  被  告  乙○○
                      之1
上列上訴人即被告因贓物案件，不服本院簡易庭九十四年十一月
二十一日九十四度壢簡字第二○四九第一審刑事簡易判決（聲請
簡易判決案號：臺灣桃園地方法院檢察署九十四年度偵字第一七
八九三號）提起上訴，本院管轄之第二審合議庭判決如下：
        主  文
上訴駁回。
乙○○緩刑參年。
        事實及理由
一、本案經本院審理結果，認原審以上訴人即被告乙○○所為，
    係犯刑法第三百四十九條第二項之故買贓物罪，判處有期徒
    刑四月，並諭知易科罰金折算之標準為以三百元折算一日，
    認事用法及量刑均無不當，應予維持。原審判決書記載之事
    實、證據及理由，除更正被告係以新臺幣四萬六千元購入車
    牌號碼為Ｓ三－五一○六號自小客車外，餘認事用法均無違
    誤，均引用之（詳如附件）。
二、被告上訴意旨略以：伊無前科，素行良好，因一時失慮，誤
    觸法網，伊犯罪後坦承犯行，態度良好，原判決量刑過重，
    請求以予緩刑等語。經查，本件被告本院審理時坦承故買贓
    物之犯行，且有被害人甲○○於警詢中指述可佐，並有車輛
    竊盜車牌失竊資料個別查詢報表－查詢車輛認可資料、贓物
    認領保管單、遠傳電信股份有限公司及雅虎國際資訊股份有
    限公司九十五年三月二十九日雅虎（九五）字第○二六三號
    函各一份及照片十六幀附卷可稽，被告犯行，堪以認定，本
    件事證明確，自應依法論科。原審適用刑法第三百四十九條
    第二項、第四十一條第一項前段，罰金罰鍰提高標準條例第
    一條前段、第二條之規定，量處被告有期徒刑四月，並諭知
    如易科罰金之折算標準，均無不合，量刑亦屬妥適，被告上
    訴為無理由，應予駁回。本院審酌被告未曾受有期徒刑以上
    刑之宣告，有臺灣高等法院被告前案紀錄表一份在卷可參，
    本件被告係因年紀尚輕，一時失慮，致罹刑典，且購買該車
    後並未以之為不法用途，而該車事後業已交由被害人領回，
    所生損害非鉅，被告犯罪後坦承犯行，深表悔悟，本院認為
    被告經此偵審過程，自當知所警惕而無再犯之虞，認原審所
    為上開刑之宣告，已足策其自新，因認原審所宣告之刑，以
    暫不執行為適當，併諭知緩刑三年，以啟自新。
三、據上論斷，應依刑事訴訟法第四百五十五條之一第一項、第
    三項、第三百六十八條、第三百七十三條，刑法第七十四條
    第一款，判決如主文。
本案經檢察官廖先志到庭執行職務。
中    華    民    國    95    年    6     月    30    日
                  臺灣桃園地方法院刑事第十庭
                        審判長法  官  江德民
                              法  官  許炎灶
                              法  官  柯姿佐
以上正本證明與原本無異。
不得上訴。
                              書記官  洪明媚
中    華    民    國    95    年    6     月    30    日


司法院資訊處製作；財團法人民間司法改革基金會備份。
